【裁判字號】    97,消債更,710
【裁判日期】    970722
【裁判案由】    更生事件
【裁判全文】
臺灣臺南地方法院民事裁定           97年度消債更字第710號
債  務  人  甲○○
代  理  人  徐豐益律師
上列當事人聲請消費者債務清理事件，本院裁定如下：
    主  文
聲請人應於本裁定送達後5日內，補繳聲請費新台幣壹仟元，並
於本裁定送達後14日內補提如附件一所示相關資料證明到院，以
及釋明如附件二所示事項。
    理  由
一、按債務人對於金融機構因消費借貸、自用住宅借款、信用卡
    或現金卡契約而負債務，在聲請更生或清算前，應提出債權
    人清冊，以書面向最大債權金融機構請求協商債務清償方案
    並表明共同協商之意旨；債務人聲請更生時，應提出財產及
    收入狀況說明書及其債權人、債務人清冊，消費者債務清理
    條例（下稱本條例）第151 條第1 項及第43條第1 項分別定
    有明文。又聲請更生或清算不合程式、不備其他要件或拒絕
    提出關係文件者，法院應以裁定駁回之，但其情形可以補正
    者，法院應定期間先命補正，復為本條例第8 條、第46條所
    明定。
二、本件聲請人向本院聲請更生，雖主張：其有不能清償債務情
    事，對於金融機構因消費借貸、自用住宅借款、信用卡或現
    金卡契約而負債務，曾以信函向最大債權金融機構請求協商
    「而不成立」，且其無擔保或無優先權之債務總額未逾新臺
    幣1, 200萬元，復未經法院裁定開始清算程序或宣告破產，
    爰請求准予更生云云。
三、經查：
  (一)本件聲請人具狀聲請更生，漏未繳納聲請費新台幣（下同）
    1,000元，應於本裁定送達後5日內，補繳聲請費1,000元，
    逾期未補正，則駁回其聲請。
  (二)次查，聲請人於聲請更生前並未依照中華民國銀行公會會員
    辦理消費金融案件無擔保債務協商機制成立協商；雖曾於發
    函予中國信託商業銀行股份有限公司（下稱中國信託銀行）
    請求協商債務，惟並未依金融機構債務協商機制規定檢附所
    有資料申請，經中國信託銀行以文件不符規定通知聲請人補
    件，視為未請求協商，有前置協商退件通知函在卷可稽。是
    本件聲請人聲請更生，顯未遵循本條例第151條第1項規定對
    於金融機構因消費借貸、自用住宅借款、信用卡或現金卡契
    約所負債務與全體債權金融機構先行債務協商之機制，依上
    開說明，其聲請不合程式，爰定期命聲請人於消費者債務清
    理條例施行後，依金融機構債務協商機制規定檢附資料向最
    大債權金融機構請求協商債務清償方案並表明共同協商之意
    旨，並應提出如附件一所示相關資料證明到院，且應釋明如
    附表二所示事項，爰定期命補正，如逾期未補正，則駁回其
    聲請。
中    華    民    國    97    年    7     月    22    日
                  民事第三庭  法  官  林福來
以上正本係照原本作成。
本裁定不得抗告。
中    華    民    國    97    年    7     月    22    日
                              書記官  吳俊達
★附件一：（下列事項應補提證明文件）
  (一)提出於消費者債務清理條例施行後，聲請人向最大債權金融
    機構檢附下列資料：(1)前置協商申請書正本(2)身份證正反面
    影本(3)前置協商申請人財產及收支狀況說明書正本(4)債權人
    清冊（檢附向財團法人金融聯合徵信中心申請金融機構債權
    人清冊正本）(5)近2年度綜合所得資料清冊及最近1個月核發
    之財產資料清單(6)近3個月薪資證明文件(7)勞工保險被保險
    人投保資料表及明細正本（如無投保則無須提供）申請協商
    之證明文件（須提出全部申請資料及最大債權金融機構收受
    之證明）。
  (二)上開申請協商成立或不成立之證明文件（例如最大債權金融
    機構於聲請人申請協商後30日不開始協商，或自開始協商之
    翌日起逾90日協商不成立，或拒絕協商而退件，本項證明文
    件如於14日內無法提出請先補正附件一其餘證明文件）
  (三)陳報依法受聲請人扶養之人之姓名，並說明其與聲請人之關
    係，和聲請人每月實際支出之扶養費，若無，亦請釋明之。
    1.請具體列出項目、金額及證明文件（◎按：聲請狀僅記載
      金額，未說明細項，亦未提出證明文件）。
    2.兄弟姊妹是否分擔父母生活費？
  (四)提出財產清冊及下列證明文件，若無財產或無法取得，亦請
    釋明之：
    1.土地、建築物最新登記謄本（含他項權利部）。
    2.汽車行照影本。
    3.主要往來銀行存摺影本（請影印存摺首頁及顯示最近補摺
      日之數額）
    4.其他財產或投資之證明文件。
★附件二：（下列事項應為釋明）
  請陳明法院如准許本件更生之聲請，聲請人預定之還款方式或
  計劃。


司法院資訊處製作；財團法人民間司法改革基金會備份。
